臺灣臺中地方法院協商程序判決
公　訴　人　臺灣臺中地方法院檢察署檢察官
被　　　告　吳書元
指定辯護人　本院公設辯護人陳秋靜
被　　　告　王照珍
　　　　　　林家茂
　　　　　　羅冰冰
上列被告等因詐欺案件，經檢察官提起公訴（99年度偵字第7005
號），檢察官聲請法院改依協商程序而為判決，本院認為適當，
同意由受命法官獨任進行協商判決程序，判決如下：
一、主文：
    吳書元共同意圖為自己不法之所有，以詐術使人將本人之物
    交付，未遂，處有期徒刑柒月。扣案之記事本貳本、GATEWA
    Y 肆臺、集線器貳臺、路由器壹臺、對講機壹組及室內電話
    機捌臺均沒收之。
    王照珍、林家茂、羅冰冰共同意圖為自己不法之所有，以詐
    術使人將本人之物交付，未遂，各處有期徒刑肆月，如易科
    罰金，均以新臺幣壹仟元折算壹日。扣案之記事本貳本、GA
    TEWAY 肆臺、集線器貳臺、路由器壹臺、對講機壹組及室內
    電話機捌臺均沒收之。
二、犯罪事實要旨：
    吳書元自民國99年3 月初起，與王照珍、林家茂（綽號「阿
    貿」）、羅冰冰及大陸地區姓名、年籍不詳綽號「嘉益」之
    成年男子（下稱「嘉益」），共同基於意圖為自己不法所有
    之犯意聯絡。先由吳書元於同年1 月15日，以每月新臺幣15
    ,000元之代價，向不知情之李家和承租臺中市北屯區○○○○
    路372 號作為詐欺機房。「嘉益」於同年2 月底，將已設定
    網路電話轉接之「GATEWAY 」4 臺、「HUB 集線器」2 臺、
    「ROUTER路由器」1 臺、室內電話機8 臺（詐騙時，設定網
    路電話使用，透過電腦網路連線，將大陸地區電話轉接至電
    話機接聽）及對講機1 組（詐騙時，佯裝客服人員查詢資料
    使用）等工具，宅配予吳書元並教其如何安裝及設定後；自
    99年3 月1 日起至同年月7 日止（例假日除外），每日在上
    址著手，由吳書元統籌上開有犯意聯絡之共犯，反覆為以下
    之犯罪分工，並均倚為職業：
    (一)由「嘉益」負責著手發送詐欺語音檔封包與不特定之大陸
      地區人民，佯稱有電話費尚未繳納，如有疑問，請按「9
      」轉接客服人員。
    (二)吳書元、王照珍、林家茂與羅冰冰（一線客服人員），在
      詐欺電話由電腦轉入後，佯裝中國電信公司客服人員，向
      大陸地區之被害人佯稱有電話費尚未繳納，或佯裝法院專
      員，向大陸地區之民眾佯稱積欠中國電信公司電話費，經
      中國電信公司訴諸法院，由法院進行強制扣款之行為，再
      要求被害人提供姓名及電話以便利查詢，並協助轉接公安
      。上揭4 人在取得大陸地區被害人之個人資料後，由吳書
      元撥打「嘉益」在大陸地區使用之000-000-000-00號行動
      電話門號，將所得之被害人資料通知「嘉益」為後續處理
      ，旋即將大陸地區被害人資料銷燬。「嘉益」則提供大陸
      地區之共犯所指定之人頭帳戶（大陸地區工商銀行黎偉帳
      戶、雷朝軍帳戶，建設銀行黃榮斌帳戶、何鑫帳戶，農民
      銀行周麗娟帳戶、謝新宇帳戶及中國銀行張朝學帳戶）予
      吳書元查詢詐騙得逞之金額，並約定詐得金額依成數分配
      贓款予共犯，第一線人員王照珍、林家茂及羅冰冰得領取
      5 ％，吳書元得領取10％。王照珍並兼任會計，負責記載
      詐騙工作之開銷。吳書元、王照珍、林家茂與羅冰冰雖撥
      打電話予大陸地區民眾，著手施行上該詐術，惟迄無大陸
      地區被害人陷於錯誤交付財物，而未得逞。嗣為警於99年
      3 月16日，在上址搜索當場查獲吳書元、王照珍、林家茂
      及羅冰冰等人，並扣得記載人頭帳戶戶名、帳號及詐欺機
      房資金運用之記事本2 本、房屋租賃契約書2 本、GATEWA
      Y4臺、HUB 集線器2 臺、ROUTER路由器1 臺、對講機1 組
      及室內電話機8 臺。
三、證據名稱：
  (一)查扣照片、現場圖3 張。
  (二)詐欺機房網路電話轉接（IP位址：218.32.192.197與114.38
    .71.198）系統資料。
  (三)扣案之記事本2 本、房屋租賃契約書2 本、GATEWAY4臺、HU
    B 集線器2 臺、ROUTER路由器1 臺、對講機1 組及室內電話
    機8 臺。
  (四)被告吳書元、王照珍、林家茂與羅冰冰於本院準備程序中之
    自白，及其等之警詢、偵訊筆錄。
四、處罰條文：刑法第28條、第339 條第3 項、第1 項、第25條
    第2 項、第41條第1 項前段、第38條第1 項第2 款。
五、協商判決有刑事訴訟法第455 條之4 第1 項第1 款於本訊問
    程序終結前，被告撤銷協商合意或檢察官撤回協商聲請者；
    第2 款被告協商之意思非出於自由意志者；第4 款被告所犯
    之罪非第455 條之2 第1 項所得以協商判決者；第6 款被告
    有其他較重之裁判上一罪之犯罪事實者；第7 款法院認應諭
    知免刑或免訴、不受理者情形之一及違反同條第2 項「法院
    應於協商合意範圍內為判決；法院為協商判決所科之刑，以
    宣告緩刑、2 年以下有期徒刑、拘役或罰金為限。」之規定
    外，不得上訴。
六、本件如得上訴，而如不服本件判決，得自收受判決送達之日
    起10日內，向本院提出上訴狀（須附繕本），上訴於第二審
    法院。
中    華    民    國   100     年    1     月    19   日
                  刑事第十六庭  法  官  楊欣怡
以上正本證明與原本無異。
如不服本判決應於收受判決後10日內向本院提出上訴書狀，並應
敘述具體理由。其未敘述上訴理由者，應於上訴期間屆滿後20日
內向本院補提理由書（均須按他造當事人之人數附繕本）「切勿
逕送上級法院」。
告訴人或被害人對於判決如有不服具備理由請求檢察官上訴者，
其上訴期間之計算係以檢察官收受判決正本之日期為準。
                                書記官   黃泰能
中    華    民    國   100    年    1     月    19    日
附錄論罪科刑法條：
中華民國刑法第339條
意圖為自己或第三人不法之所有，以詐術使人將本人或第三人之
物交付者，處5 年以下有期徒刑、拘役或科或併科1 千元以下罰
金。
以前項方法得財產上不法之利益或使第三人得之者，亦同。
前二項之未遂犯罰之。